【裁判字號】    99,聲判,12
【裁判日期】    991029
【裁判案由】    聲請交付審判
【裁判全文】
臺灣屏東地方法院刑事裁定              99年度聲判字第12號
聲  請  人  乙○○
            甲○○
上二人共同
代  理  人  蔡陸弟律師
被      告  丙○○
上列聲請人因被告所犯業務侵占等案件，不服臺灣高等法院高雄
分院檢察署檢察長駁回再議之處分（99年度上聲議字第1089號）
，聲請交付審判，本院裁定如下：
    主  文
聲請駁回。
    理  由
一、聲請意旨詳如附件聲請交付審判聲請狀所載。
二、按告訴人不服上級法院檢察署檢察長或檢察總長認再議為無
    理由而駁回之處分者，得於接受處分書後10日內委任律師提
    出理由狀，向該管第一審法院聲請交付審判。法院認為交付
    審判之聲請不合法或無理由者，應駁回之，刑事訴訟法第25
    8 條之1 、第258 條之3 第2 項前段分別定有明文。
三、次按刑事訴訟法第258 條之1 規定聲請人得向法院聲請交付
    審判，核其立法意旨，係法律對於檢察官不起訴或緩起訴裁
    量權制衡之外部監督機制，此時，法院之職責僅在就檢察官
    所為不起訴或緩起訴之處分是否正確加以審查，藉以防止檢
    察機關濫權。依此立法精神，同法第258 條之3 第3 項規定
    ：「法院就交付審判之聲請為裁定前，得為必要之調查。」
    ，其所謂「得為必要之調查」，係指調查證據之範圍應以偵
    查中曾顯現者為限，不可就新提出之證據再為調查，亦不可
    蒐集偵查卷宗以外之證據，否則將與刑事訴訟法第260 條之
    再行起訴規定混淆不清。又法院於審查交付審判之聲請有無
    理由時，除認為聲請人所指摘不利被告之事證未經檢察機關
    詳為調查或斟酌，或不起訴處分書所載理由違背經驗法則、
    論理法則或其他證據法則者外，不宜率予交付審判（法院辦
    理刑事訴訟案件應行注意事項第134 項參照）。至上開所謂
    聲請人所指摘不利被告之事證未經檢察機關詳為調查，係指
    聲請人所提出請求調查之證據，檢察官未予調查，且若經調
    查，即足以動搖原偵查檢察官事實之認定及處分之決定，倘
    調查結果，尚不足以動搖原事實之認定及處分之決定者，仍
    不能率予交付審判。
三、本件聲請人即告訴人乙○○、甲○○以被告丙○○涉犯刑法
    第336 條第2 項業務侵占罪、刑法第201 條第1 項偽造有價
    證券罪、刑法第210 條、第216 條之行使偽造私文書等罪嫌
    ，向臺灣屏東地方法院檢察署檢察官提出告訴，經該署檢察
    官以98年度偵續一字第4 號為不起訴處分後，聲請人不服，
    聲請再議，經臺灣高等法院高雄分院檢察署檢察長認再議為
    無理由，並以99年度上聲議字第1089號駁回其再議之聲請等
    情，業經本院依職權調取前揭偵查卷證核閱無訛。本件被告
    固不否認收受如附表所示之支票，且其中附表編號1 至5 所
    示之支票並未繳回嘉新公司之事實，惟堅詞否認有何前揭犯
    行，經查：
（一）關於被告被訴涉犯業務侵占罪部分：
 1、依臺灣高等法院94年度上易字第629 號民事確定判決書所示
    ，嘉新公司並未主張告訴人乙○○有積欠如附表編號1 至5
    之支票，總計金額83萬元之購雞價金債務，倘該等支票確係
    告訴人乙○○因購買其為嘉新公司代養之成雞而交予被告，
    嗣被告未轉交予嘉新公司而將之侵占入己，衡情嘉新公司應
    無在上開告訴人乙○○請求嘉新公司支付飼養費之民事訴訟
    程序中，未執以抗辯或主張抵銷，無端減少利益之理。
 2、另告訴人於本件聲請交付審判聲請狀中自承：伊與嘉新公司
    合作模式，係嘉新公司先提供小雞予告訴人乙○○飼養，嗣
    養為成雞後，再由他人收購。購買者將所購得之雞隻秤重後
    製作磅單交給嘉新公司之業務即被告，購買者將購雞款項簽
    發支票給被告，被告再將支票與磅單轉交嘉新公司，嘉新公
    司另再依磅單與告訴人乙○○結算代工飼料等語（見本院卷
    第3 頁）。苟告訴人等所指述被告涉犯業務侵占罪之事實為
    真，則觀以前開告訴人乙○○與嘉新公司之合作方式，衡情
    嘉新公司對於提供每次提供告訴人乙○○飼養小雞之數量，
    應知之甚詳，並對於告訴人乙○○何時會將小雞飼養成雞並
    予以出售之時程應有所管控，此觀以告訴人乙○○與嘉新公
    司間簽署之土雞合作飼養契約書亦可明瞭（見他字第112 號
    卷第34頁）。是對於該批嘉新公司交予告訴人乙○○之小雞
    ，若依小雞飼養成成雞之正常時程，告訴人乙○○未按時應
    將出售成雞之買賣價金交予嘉新公司，嘉新公司理應依法進
    行催討或逕行提起民事訴訟，惟遍查全案卷證，均查無此情
    ，是告訴人等所述，是否與事實相符，實有疑義，本院尚難
    遽為不利於被告之認定。
（二）關於附表編號6 之支票，被告涉犯行使偽造文書罪、業務
      侵占罪部分：
 1、依附表編號6 之支票背面所示，該支票背面已蓋有嘉新公司
    之背書專用章，是認上開支票應已存入嘉新公司之帳戶無疑
    ，有上開支票影本附卷足憑（見偵續字第45號卷第106 頁）
    ；另證以該張支票確實用以清償告訴人乙○○向嘉新公司購
    買配合飼料之貨款，有嘉新食品化纖股份有限公司98年10月
    20日嘉食化財字第040 號函在卷可考（見偵續一字第4 號卷
    第43頁）。從而，該支票既已由嘉新公司兌現並用以清償告
    訴人乙○○購買嘉新公司飼料款項，則被告未侵占附表編號
    6 所示之支票甚明。
 2、此外，告訴人乙○○原本即對嘉新公司負有清償飼料費用之
    債務，縱被告未在支票背面註記告訴人乙○○姓名，若支票
    日後未能兌現，告訴人乙○○仍須償還嘉新公司該筆貨款，
    從而被告於支票後註記告訴人乙○○姓名之舉，縱使符合支
    票背書要件，亦未增加告訴人乙○○之不利益或使告訴人乙
    ○○負擔新債務，尚無生損害於告訴人乙○○，而與偽造私
    文書之構成要件有間。
四、綜上所述，本院認原不起訴處分書及聲請再議處分書均已詳
    予調查偵查卷內所存證據，並敘明所憑證據及判斷理由，認
    既無積極證據證明被告涉有聲請人所指訴之業務侵占等罪嫌
    ；且原處分所載證據取捨及事實認定之理由，亦無違背經驗
    法則或論理法則之情事。是原檢察官及臺灣高等法院高雄分
    院檢察署檢察長以被告犯罪嫌疑不足，分別予以不起訴處分
    及駁回再議之聲請，於法並無不合。是本件聲請人仍執首揭
    陳詞，向本院聲請交付審判為無理由，應予駁回。
五、據上論斷，應依刑事訴訟法第258 條之3 第2 項前段，裁定
    如主文。
中    華    民    國    99    年    10    月    29    日
                  刑事第一庭    審判長法  官  潘正屏
                                      法  官  涂裕洪
                                      法  官  羅森德
以上正本證明與原本無異。
本件不得抗告。
中    華    民    國    99    年    10    月    29    日
                                書記官  盧姝伶
 附表：
┌──┬──────┬───────────┐
│編號│  發票日期  │  票面金額（新臺幣）  │
├──┼──────┼───────────┤
│1   │  91.02.12  │      150,000元       │
├──┼──────┼───────────┤
│2   │  91.06.05  │      100,000元       │
├──┼──────┼───────────┤
│3   │  91.06.25  │      200,000元       │
├──┼──────┼───────────┤
│4   │  91.07.05  │      200,000元       │
├──┼──────┼───────────┤
│5   │  91.09.08  │      180,000元       │
├──┼──────┼───────────┤
│6   │  91.06.15  │       99,216元       │
└──┴──────┴───────────┘

司法院資訊處製作；財團法人民間司法改革基金會備份。
